臺灣高雄地方法院刑事判決　　　　　　　96年度易字第2708號
公　訴　人　臺灣高雄地方法院檢察署檢察官
被　　　告　丁○○
上列被告因竊盜案件，經檢察官提起公訴（96年度偵字第16064
號），本院判決如下：
    主  文
丁○○竊盜，處有期徒刑肆月，如易科罰金，以新臺幣壹仟元折
算壹日。扣案之鑰匙壹支沒收。
    事  實
一、丁○○意圖為自己不法之所有，於民國96年5 月30日（起訴
    意旨誤載為5 月31日）晚上8 時15分許，在高雄市○○區○
    ○街50號騎樓前，以自備之鑰匙竊取丙○○所使用停在該騎
    樓之XYP-870 號三陽廠牌重型機車，於啟動機車電門鎖後，
    坐在一旁之椅子上觀察有無他人注意，10分鐘後，丁○○至
    上開機車旁觸摸機車，復返回椅子，又向前走往同街52號後
    ，旋走回50號騎樓旁椅子，待2 分鐘後無人注意之際，旋起
    身至XYP-870 號重型機車停放處將機車牽離，嗣有魏錦文在
    一旁注意發現丁○○上開異常舉動，通知林忠祥一同攔阻已
    將上開機車牽離約2 公尺之丁○○，並報警查獲，且扣得丁
    ○○行竊所使用之鑰匙1 支。
二、案經高雄市政府警察局鼓山分局報告臺灣高雄地方法院檢察
    署檢察官偵查起訴。
    理  由
壹、證據能力部分：
一、按被告以外之人於偵查中向檢察官所為之陳述，除顯有不可
    信之情況者外，得為證據。刑事訴訟法第159 條之1 第2 項
    定有明文。被告以外之人於偵查中向檢察官所為陳述，雖為
    審判外之陳述，然依刑事訴訟法之規定，檢察官係代表國家
    偵查犯罪、實施公訴，依法有訊問被告、證人、鑑定人權利
    之人；且於實務運作時，檢察官偵查中向被告以外之人所取
    得之陳述，原則上均能遵守法律規定，不致於違法取供，故
    可信度極高，自得為證據。本院審酌證人魏錦文於偵查中向
    檢察官所為陳述，並無非法取供等非任意之陳述，亦無其他
    足認該陳述有何顯不可信之情事，且經具結，依上開規定，
    該等陳述得作為本案證據。
二、被告以外之人於審判外之陳述，雖不符刑事訴訟法第159 條
    之1 至第159 條之4 之規定，而經當事人於審判程序同意作
    為證據，法院審酌該言詞陳述或書面陳述作成時之情況，認
    為適當者，亦得為證據。刑事訴訟法第159 條之5 第1 項定
    有明文。被告及檢察官對於本判決所引用屬審判外陳述之證
    據，於本院審判程序時，均表示同意作為證據使用，茲審酌
    該等書面陳述作成時之情況，並無不宜作為證據之情事，依
    刑事訴訟法第159 條之5 第1 項之規定，得作為證據。
貳、認定犯罪事實所憑之證據及理由：
一、訊據被告丁○○固坦認有於上開時地將XYP-870 號重型機車
    遷移並持有扣案鑰匙等事實，惟否認有何竊盜犯行，辯稱：
    伊當晚坐在騎樓旁椅子上，即已看見機車發動中，僅是單純
    看該機車發動，而想牽車讓車停止發動等語。惟查：
（一）XYP-870 號重型機車登記名義人為丙○○父親黃明新所經
      營之財新國際企業有限公司，平時則均是丙○○使用，96
      年5 月30日晚上7 時30分許，由丙○○將XYP-870 號重型
      機車熄火停放於高雄市○○區○○街50號騎樓下等情，業
      據證人即被害人丙○○於警詢證述明確（偵查卷第3 頁）
      ，復有該機車之行車執照影本、身分證影本在卷可憑；而
      該機車於警到現場時確實仍在發動中，且已非整齊與其他
      機車並排停放在騎樓內，亦為被告所不否認，且經證人即
      承辦員警甲○○、目擊證人魏錦文、林忠祥於警詢證述明
      確，並有機車停放之現場照片5 紙附卷可稽（偵查卷第12
      頁），此部分事實，應堪認定。
（二）又證人魏錦文於警詢、偵查中證述：伊於96年5 月30晚上
      8 時15分倒完垃圾，欲前往伊停放在高雄市○○區○○街
      50 號 騎樓之第1 台機車拿香菸時，發現停在騎樓之第3
      台機車發動中，被告則坐在伊機車旁的椅子上，旁邊並無
      其他人，待10分鐘後伊坐在自己之機車上抽完香菸時，見
      到被告至上開機車旁觸摸機車，復返回椅子，又向前走往
      52號後，旋走回50號騎樓旁椅子，待2 分鐘後無人注意之
      際，旋起身至XYP-870 號重型機車停放處將機車牽離，伊
      認為應該是偷機車，旋至教會請傳道林忠祥一同阻止，此
      時被告已將機車牽離原來停放現場，後來警察以被告所有
      之扣案鑰匙熄火並發動該機車3 、4 次等語（偵查卷第4
      、38 ～39 頁）；證人林忠祥於警詢證述：96年5 月30日
      晚上8 時40分許經魏錦文告知有人在高雄市○○區○○街
      50號竊取機車，伊到現場時看見被告正騎在XYP-870 號重
      型機車上，且已經移動2 公尺，伊與魏錦文上前阻止與被
      告發生爭執，旋撥打電話報警等語（見偵查卷第5 頁）。
      而證人魏錦文、林忠祥僅係偶然目睹被告之犯行，與被告
      並不相識，亦無仇怨，當不至於虛詞構陷，是渠等證述，
      應與事實相符而堪採信。
（三）再承辦員警甲○○到庭證述：96年5 月30日因民眾報案偷
      竊機車之事，伊接獲指示到現場時，見XYP-870 號重型機
      車仍在發動中，惟與其他停放於騎樓之車輛並無平行，而
      較靠近大馬路，離開騎樓處約2 公尺，伊使用扣案被告所
      有之鑰匙試著插入該XYP-870 號重型機車電門，即可順利
      轉動，並可熄火、發動等語（見本院卷第77～78頁）；參
      以證人丙○○於警詢證述：伊當晚7 時30分騎乘YP-870號
      重型機車返家時，確實已經熄火，並將鑰匙拔起無疑（偵
      查卷第3 頁）；而經警到場時，發動中之機車經以被告所
      有之扣案鑰匙插入，即可順利轉動、啟動，如上所述，且
      並無鑰匙插孔遭破壞之痕跡，亦經證人丙○○確認屬實，
      是上開機車顯係被告以其所有扣案之鑰匙先予發動，待無
      人注意之際再前往遷移機車，於得手離去之際而遭魏錦文
      、林忠祥攔阻，應堪認定。
（四）被告雖辯稱係為熄火才將車輛移動等語；然如被告所述移
      動把手、踢開機車停放之支架再將機車往前推移，並無法
      使車輛熄火，反係將發動中車輛置於自己實力支配下而牽
      走，是其辯解顯與經驗法則不符，洵不足採。再被告辯稱
      因身體不好，走幾步路在椅子上休息一下，因為機車引擎
      聲音一直在發動中覺得很煩，因而好心幫忙熄火等語；然
      被告係從高雄市○○區○○街50號騎樓、52號騎樓及該機
      車停放處來回移動，業如前述，並非持續往一方向行走，
      果被告係聽聞機車引擎聲覺得心煩，只要起身離開，即可
      解決，亦無需來回於騎樓、機車，甚至將該機車牽移至騎
      樓外，是其上開辯解，亦與常情不符，要難採信。
（五）綜上所述，被告上開所辯，均不足採信，本件事證明確，
      被告犯行堪以認定，應依法論科。
、論罪科刑：
    核被告所為，係犯刑法第320 條第1 項竊盜罪。爰審酌被告
    犯後否認犯行，推卸責任，以「好心幫忙」似是而非之理由
    辯解，並無悔意，其不思以正途賺取金錢，竊取財物，造成
    被害人及社會之不安，所竊得財物幸經他人攔阻始得以領回
    ，及其家境勉持等一切情狀，量處如主文所示之刑，並諭知
    易科罰金之折算標準。扣案之鑰匙1 支，為被告所有，業據
    其陳述在卷，且係作本件竊盜所用之物，爰依刑法第38條第
    1 項第2 款，宣告沒收之。
據上論斷，應依刑事訴訟法第299 條第1 項前段，刑法第320 條
第1 項、第41條第1 項前段、第38條第1 項第2 款，刑法施行法
第1條 之1 ，判決如主文。
本案經檢察官乙○○到庭執行職務。
中　　華　　民　　國　　96　　年　　12　　月　　21　　日
                  刑事第十六庭  審判長法　官  李代昌
                                      法  官  文昌
                                      法  官  梁淑美
以上正本證明與原本無異。
如不服本判決應於收受本判決後10日內向本院提出上訴書狀，並
應敘述具體理由，如未敘述上訴理由者，應於上訴期間屆滿後20
日內補提理由書狀於本院（均須按他造當事人之人數附繕本）「
切勿逕送上級法院」。
中　　華　　民　　國　　96　　年　　12　　月　　21　　日
   　　　　　　　　　　　　　　　　　 書記官  林麗文
附錄本判決所引法條
中華民國刑法第320條
（普通竊盜罪、竊佔罪）
意圖為自己或第三人不法之所有，而竊取他人之動產者，為竊盜
罪，處 5 年以下有期徒刑、拘役或 5 百元以下罰金。
意圖為自己或第三人不法之利益，而竊佔他人之不動產者，依前
項之規定處斷。
前二項之未遂犯罰之。
